臺灣屏東地方法院刑事判決
111年度易字第250號
公  訴  人  臺灣屏東地方檢察署檢察官
被      告  邱龍光


上列被告因毀損案件，經檢察官提起公訴（111年度偵字第119號
），本院判決如下：
    主  文
本件公訴不受理。
    理  由
一、公訴意旨如起訴書所載（如附件）。
二、按告訴乃論之罪，告訴人於第一審辯論終結前，得撤回其告
    訴；又告訴乃論之罪，其告訴經撤回者，應諭知不受理之判
    決，並得不經言詞辯論為之，刑事訴訟法第238條第1項、第
    303條第3款及第307條分別定有明文。
三、被告邱龍光因毀損案件，經檢察官提起公訴，認其涉犯刑法
    第354條之毀損他人物品罪嫌，依同法第357條之規定須告訴
    乃論。茲因被告與告訴人邱安榮業於本院審理中成立調解，
    告訴人並具狀撤回告訴，有本院調解筆錄、聲請准予撤回告
    訴事狀附卷可稽（本院卷第23至25頁），參考前開說明，爰
    不經言詞辯論，逕為諭知不受理之判決。
據上論斷，應依刑事訴訟法第303條第3款、第307條，判決如主
文。
本案經檢察官鍾佩宇提起公訴。
中　　華　　民　　國　　111 　年　　5 　　月　　30　　日
                  刑事第三庭　法　官　楊子龍
以上正本證明與原本無異。
如不服本判決應於收受判決後20日內向本院提出上訴書狀，並應
敘述具體理由；其未敘述上訴理由者，應於上訴期間屆滿後20日
內向本院補提理由書（均須按他造當事人之人數附繕本）「切勿
逕送上級法院」。　　　　　　　　　
中　　華　　民　　國　　111 　年　　5 　　月　　31　　日
                              書記官  許珍滋
附件：
臺灣屏東地方檢察署檢察官起訴書                                      111年度偵字第119號
　　被　　　告　邱龍光　
上列被告因妨害自由等案件，業經偵查終結，認應提起公訴，茲
將犯罪事實及證據並所犯法條分敘如下：
　　　　犯罪事實
一、邱龍光與邱安榮係同住屏東縣○○鄉○○路0段○○巷00號之鄰居
    。邱龍光因邱安榮於其上址住處內收看電視聲音過大而心生
    不滿，竟基於毀損他人器物之犯意，於民國110年11月11日2
    2時35分許，前往邱安榮之住處門口，以腳踢踹該處之木門
    ，致該木門門板裂為兩半，致令不堪使用，足以生損害於邱
    安榮。嗣經邱安榮報警處理，始查悉上情。
二、案經邱安榮訴由屏東縣政府警察局內埔分局報告偵辦。
　　　　證據並所犯法條
一、訊據被告邱龍光固坦承於上揭時間、地點，用腳踢踹大門之
    舉，惟矢口否認上揭毀損犯行，辯稱：我是要去請告訴人邱
    安榮把電視轉小聲一點，我以為他不在家，我是不小心踢壞
    告訴人家的大門，進門後我請告訴人電視關小聲一點等語。
    經查，上揭犯罪事實，業經告訴人於警詢時指訴綦詳，並有
    屏東縣政府警察局內埔分局員警偵查報告、現場蒐證照片等
    附卷可證，被告明知上址大門係木頭製作而成，且已老舊不
    堪，不堪重力撞擊，仍以腳部大力踢踹，難認無故意毀損之
    犯意，本件事證明確，被告犯嫌應堪認定。
二、核被告所為，係犯刑法第354條之毀損器物罪嫌。
三、依刑事訴訟法第251條第1項提起公訴。
  　此　致
臺灣屏東地方法院
中　　華　　民　　國　 111　　年　　3 　　月　　26　　日
　　　　　　　　　　　　 　　 檢 察 官    鍾 佩 宇
本件正本證明與原本無異
中　　華　　民　　國　 111　　年　　4 　　月　　1 　　日
                              書 記 官    黃 怡 臻
附錄本案所犯法條全文
中華民國刑法第354條
毀棄、損壞前二條以外之他人之物或致令不堪用，足以生損害於
公眾或他人者，處 2 年以下有期徒刑、拘役或 1 萬 5 千元以
下罰金。